臺灣高等法院刑事裁定
109年度毒抗字第343號
抗  告  人  吳冠霖




上列抗告人因違反毒品危害防制條例案件，不服臺灣臺北地方法
院109年度毒聲字第252號，中華民國109年11月30日裁定（聲請
案號：臺灣臺北地方檢察署109年度聲觀字第245號），提起抗告
，本院裁定如下：
    主  文
抗告駁回。
    理  由
一、原裁定意旨略以：抗告人即被告（下稱被告）甲○○基於施用
    第二級毒品之犯意，於民國109年6月23日為警採尿回溯96小
    時內某時，在新北市○○區○○路000號9樓，施用甲基安非他命
    1次，業據被告坦承不諱，且被告經警採尿送驗，結果呈安
    非他命、甲基安非他命成分，有台灣尖端先進生技醫藥股份
    有限公司濫用藥物檢驗報告可參，並有搜索票、搜索扣押筆
    錄、證物照片等足稽，堪認其自白與事實相符；又被告未曾
    因施用毒品案件經觀察、勒戒，是檢察官聲請將被告送觀察
    、勒戒，核無不合，依毒品危害防制條例第20條第1項規定
    ，裁定將被告送勒戒處所觀察、勒戒等語。
二、抗告意旨略以：被告係初犯，食用果汁泡安非毒品成分很低
    ，無上癮性，且左眼失明、右眼視力不佳，育有2名未成年
    子女，肩負家庭重擔，現已改過，請給予院外戒治之機會等
    語。
三、經查：
  ㈠按犯第10條之罪者，檢察官應聲請法院裁定，或少年法院（
    地方法院少年法庭）應先裁定，令被告或少年入勒戒處所觀
    察、勒戒，其期間不得逾2月。依前項規定為觀察、勒戒或
    強制戒治執行完畢釋放後，3年後再犯第10條之罪者，適用
    前2項之規定。修正後之毒品危害防制條例第20條第1項、第
    3項定有明文。
　㈡被告於上開時地，施用第二級毒品之事實，業據其於偵查中
    供承在卷，並有臺北市政府警察局偵辦毒品案件尿液檢體委
    驗單及台灣尖端先進生技醫藥股份有限公司濫用藥物檢驗報
    告在卷可稽，是其施用第二級毒品之犯行，已堪認定。又其
    前未曾因施用毒品案件，經法院裁定送觀察、勒戒，有本院
    被告前案紀錄表可佐。是檢察官向原審法院聲請將被告送勒
    戒處所觀察、勒戒，於法相符。
　㈢又查毒品危害防制條例第24條僅規定檢察官可為附命完成戒
    癮治療之緩起訴處分，惟是否給予被告為附命完成戒癮之緩
    起訴處分，屬檢察官之職權，除有違法或裁量明顯濫用等情
    事，法院原則上應予尊重。本案檢察官於斟酌被告個案情形
    及卷內事證後，認不宜對被告為附命完成戒癮治療之緩起訴
    處分，乃向法院聲請裁准觀察、勒戒，以達戒癮治療之目的
    ，此實屬檢察官依法行使裁量權之範疇，且無明顯之裁量怠
    惰或濫用情事，自應予尊重。
四、原審以抗告人施用第二級毒品之犯行，已堪認定，依毒品危
    害防制條例第20條第1項之規定，裁定將被告送勒戒處所觀
    察、勒戒，並無違誤。抗告意旨請求院外戒治云云，為無理
    由，應予駁回。
據上論斷，應依刑事訴訟法第412條，裁定如主文。
中　　華　　民　　國　　109 　年　　12　　月　　30　　日
                  刑事第十七庭  審判長法　官 鄭水銓
                                      法　官 沈君玲
                                      法　官 李世華
以上正本證明與原本無異。
不得再抗告。
                                      書記官 莊佳鈴
中　　華　　民　　國　　109 　年　　12　　月　　31　　日